臺灣彰化地方法院刑事判決
111年度易字第493號
公  訴  人  臺灣彰化地方檢察署檢察官
被      告  劉耀駿



上列被告因加重竊盜案件，經檢察官提起公訴（111年度偵字第4
104號），本院判決如下：
    主  文
劉耀駿犯攜帶兇器竊盜罪，處有期徒刑陸月，如易科罰金，以新
臺幣壹仟元折算壹日。又犯攜帶兇器竊盜罪，處有期徒刑陸月，
如易科罰金，以新臺幣壹仟元折算壹日。應執行有期徒刑捌月，
如易科罰金，以新臺幣壹仟元折算壹日。
未扣案之手工鋸鐵壹把沒收，於全部或一部不能沒收或不宜執行
沒收時，追徵其價額。
    犯罪事實
一、劉耀駿意圖為自己不法所有，基於竊盜之各別犯意，分別於
    ：㈠民國110年6月24日22時40分許，駕駛車牌號碼000-0000
    號自用小貨車，前往彰化縣○○鄉○○路00○0號、張素珍堆放資
    源回收物之倉庫，攜帶其所有客觀上足以對人生命、身體、
    安全構成威脅，可作為兇器使用之手工鋸鐵1把，以該鋸鐵
    鋸斷倉庫門掛鎖，開門進入倉庫內，竊取張素珍所有之引擎
    本體1個、剎車盤20個、汽缸滑體1個、電池3個，得手後，
    駕駛上開車輛載離；㈡110年6月26日5時許，又駕駛上開自用
    小貨車，前往張素珍上址堆放資源回收物之倉庫，持上開其
    所有客觀上可作為兇器使用之手工鋸鐵1把，以該鋸鐵鋸斷
    倉庫門掛鎖，開門進入倉庫內，竊取張素珍所有之煞車盤20
    個、鋁水箱15個，得手後，駕駛上開車輛載離。嗣並將所竊
    得之上開物品變賣予他人。
二、案經彰化縣警察局北斗分局報告臺灣彰化地方檢察署檢察官
    偵查起訴。
    理  由
一、本判決所引用被告以外之人於審判外之言詞或書面陳述，而
    不符合刑事訴訟法第159條之1至第159條之4之規定者，檢察
    官、被告劉耀駿均已明示同意作為證據（本院卷第44頁），
    本院審酌各該證據製作時之情況，並無違法不當之情事，以
    之作為證據應屬適當，依刑事訴訟法第159條之5第1項之規
    定，認具有證據能力。
二、上揭犯罪事實，業據被告坦承不諱，且經證人即被害人張素
    珍於警詢時證述明確，並有證人鍾德儀於警詢時之證言、現
    場照片、道路監視器擷圖、車牌號碼000-0000號自用小貨車
    之車輛詳細資料報表在卷可稽(偵卷第25至28頁、第31至39
    頁、第47頁)，足認被告自白與事實相符，堪可採信。本件
    事證明確，被告犯行堪以認定，應依法論科。又起訴書原記
    載被告於110年6月24日22時40分許，竊得之物品為引擎本體
    及剎車盤若干，於110年6月26日5時許，竊得之物品為剎車
    盤若干，並未具體認定被告行竊物品之數量，惟公訴檢察官
    於本院審理時，已依被害人張素珍之陳述內容，將被告於11
    0年6月24日22時40分許之行竊物品，補充更正為引擎本體1
    個、剎車盤20個、汽缸滑體1個、電池3個；被告於110年6月
    26日5時許之行竊物品，則補充更正為煞車盤20個、鋁水箱1
    5個（見本院卷第44頁筆錄），附此敘明。
三、按刑法第321條第1項第3款之攜帶兇器竊盜罪，係以行為人
    攜帶兇器竊盜為其加重條件，此所謂兇器，其種類並無限制
    ，凡客觀上足對人之生命、身體、安全構成威脅，具有危險
    性之兇器均屬之，且祇須行竊時攜帶此種具有危險性之兇器
    為已足，並不以攜帶之初有行兇之意圖為必要，最高法院79
    年台上字第5253號著有判例可資參照。本件被告持以行竊之
    手工鋸鐵1把，雖未扣案，惟據被告供述：我以手工鋸鐵的
    刀片鋸開門鎖。…用來鋸開鎖的工具是金屬的鐵鋸，這種工
    具有彎彎的鐵頭尾可以固定住刀片，長度大約20、30公分等
    語（偵卷第133頁、本院卷第47頁），該手工鋸鐵上既有刀
    片，且足以鋸斷門上掛鎖，依其材質、型態，於客觀上已足
    對人之生命、身體、安全構成威脅，自應認為可作兇器使用
    。是核被告就犯罪事實一之㈠、㈡所為，均係犯刑法第321條
    第1項第3款之攜帶兇器竊盜罪。又被告前後2次攜帶兇器竊
    盜犯行，犯意各別，行為互異，應分論併罰。爰以行為人之
    責任為基礎，審酌被告年輕力壯，不思循正途獲取財物，竟
    竊取他人資源回收物倉庫內物品，變賣換取現金，造成他人
    財產上之損害，惟被告犯後表示欲與被害人張素珍和解，並
    已由被告之父劉建中與被害人達成和解，由被告之父代被告
    賠償被害人之損失新臺幣（下同）5,000元，被害人並表示
    可以原諒被告（見本院卷第43、48頁筆錄、第50-1頁電話洽
    辦公務紀錄單），及其各次竊盜之手段、所得財物價值、被
    告智識程度為高中畢業、未婚、入監前為鋼骨結構工人等一
    切情狀，認公訴檢察官具體求處有期徒刑7月至10月之刑度
    （見本院卷第49頁筆錄），略嫌過重，爰分別量處如主文所
    示之刑，並均諭知易科罰金之折算標準。復審酌被告所犯上
    開2罪均為攜帶兇器竊盜罪，均係侵害他人之財產法益，行
    竊地點相同、犯罪時間相近，並斟酌被告實行竊盜犯行之次
    數、不法內涵、侵害法益程度等情，定其應執行之刑為有期
    徒刑8月，並諭知易科罰金之折算標準。
四、關於沒收：
　㈠被告於犯罪事實一之㈠、㈡行竊時所使用之手工鋸鐵1把，係被
    告所有供其犯罪所用之物，業據被告供明在卷（本院卷第46
    至47頁），雖未扣案，仍依刑法第38條第2項前段之規定宣
    告沒收之，並依同條第4項之規定，諭知於全部或一部不能
    沒收或不宜執行沒收時，追徵其價額。
　㈡被害人張素珍於本院審理時稱其2次失竊物品的總價值大約5,
    000元等語（本院卷第43頁），而被告已經透過其父親賠償
    被害人5,000元，已如前述，故不再宣告沒收或追徵其犯罪
    所得。
據上論斷，應依刑事訴訟法第299條第1項前段，判決如主文。
本案經檢察官林芬芳提起公訴，檢察官黃建銘到庭執行職務。
中　　華　　民　　國　　111 　年　　6 　　月　　30　　日
                  刑事第七庭    法  官  王素珍
以上正本證明與原本無異。　　　　　　　　　
如不服本判決應於收受判決後20日內向本院提出上訴書狀，並應
敘述具體理由。其未敘述上訴理由者，應於上訴期間屆滿後20日
內向本院補提理由書（均須按他造當事人之人數附繕本）「切勿
逕送上級法院」。
告訴人或被害人對於判決如有不服具備理由請求檢察官上訴者，
其上訴期間之計算係以檢察官收受判決正本之日期為準。
中　　華　　民　　國　　111 　年　　6 　　月　　30　　日
                                書記官　王心怡
附錄本案論罪科刑法條：
中華民國刑法第321條第1項第3款
犯前條第1項、第2項之罪而有下列情形之一者，處6月以上5年以
下有期徒刑，得併科50萬元以下罰金：
一、侵入住宅或有人居住之建築物、船艦或隱匿其內而犯之。
二、毀越門窗、牆垣或其他安全設備而犯之。
三、攜帶兇器而犯之。
四、結夥三人以上而犯之。
五、乘火災、水災或其他災害之際而犯之。
六、在車站、港埠、航空站或其他供水、陸、空公眾運輸之舟、
    車、航空機內而犯之。
前項之未遂犯罰之。

刑法第321條第1項第3款